　　　　　　　臺灣士林地方法院刑事判決
公　訴　人　臺灣士林地方法院檢察署檢察官
被　　　告　吳治平
選任辯護人　舒建中律師
被　　　告　周致全
選任辯護人　王昭婷律師
　　　　　　溫尹勵律師
上列被告因違反毒品危害防制條例案件，經檢察官提起公訴（
100 年度偵字第93號），本院判決如下：
    主  文
吳治平犯如附表所示各罪，各處如附表所示之刑。應執行有期徒
刑拾伍年，扣案之紅色Sony Ericsson 廠牌行動電話（不含SIM
卡）壹支沒收，未扣案之販賣第二級毒品所得新臺幣參仟伍佰元
沒收，如全部或一部不能沒收時，以其財產抵償之；未扣案之販
賣第二級毒品所得新臺幣伍佰元，與周致全連帶沒收，如全部或
一部不能沒收時，以其與周致全之財產連帶抵償之。
周致全共同販賣第二級毒品，處有期徒刑柒年肆月。扣案之紅色
Sony Ericsson 廠牌行動電話（不含SIM 卡）壹支沒收，未扣案
之販賣第二級毒品所得新臺幣伍佰元，與吳治平連帶沒收，如全
部或一部不能沒收時，以其與吳治平之財產連帶抵償之。
吳治平、周致全其餘被訴部分均無罪。
    犯 罪 事 實
一、吳治平、周致全均明知甲基安非他命為毒品危害防制條例第
    2 條第2 項第2 款所列管之第2 級毒品，不得非法持有、販
    賣，竟意圖營利，基於販賣第2 級毒品之犯意，為以下行為
    ：
（一）吳治平於民國99年10月20日17時51分許，接聽林鈺融自門
      號0000000000號行動電話撥入其所使用之門號0000000000
      號（公訴人誤為周致全所使用，經蒞庭檢察官當庭更正之
      ）紅色Sony Ericsson 廠牌行動電話（行動電話為吳治平
      所有，門號則為他人所申請），與林鈺融聯繫甲基安非他
      命買賣事宜後，在臺北市內湖區某處，交付甲基安非他命
      1 小包予林鈺融，並向林鈺融收取對價新臺幣（下同）
      1500元，而販賣第2 級毒品予林鈺融。
（二）吳治平、周致全基於販賣第2 級毒品犯意之聯絡，由吳治
      平於99年10月25日12時42分許，接聽謝翰霆自門號
      0000000000號行動電話撥入其所使用之門號0000000000號
      行動電話，與謝翰霆聯繫甲基安非他命買賣事宜後，再以
      其所使用上開門號行動電話，撥打周致全所使用門號
      0000000000號（公訴人誤為0000000000號，經蒞庭檢察官
      當庭更正之）行動電話聯繫前揭甲基安非他命交易情事，
      由周致全前往新北市汐止區○○○路上之麥當勞速食店，
      交付甲基安非他命1 小包予謝翰霆，並向謝翰霆收取對價
      500 元，而共同販賣第2 級毒品予謝翰霆。
（三）吳治平於99年10月27日15時45分許，接聽涂洹珩自門號00
      00000000號行動電話撥入其所使用之門號0000000000號行
      動電話，與涂洹珩聯繫甲基安非他命買賣事宜後，於同日
      16時許，在臺北市內湖區○○○路○ 段101 號涂洹珩住處
      樓下，交付甲基安非他命1 小包予涂洹珩，並向涂洹珩收
      取對價1000元，而販賣第2 級毒品予涂洹珩。
（四）吳治平於99年11月2日22時59分許，接聽張昱凱自門號
      0000000000號行動電話撥入其所使用之門號0000000000號
      行動電話，與張昱凱聯繫甲基安非他命買賣事宜後，於翌
      日凌晨某時，在臺北市○○區○○路210 巷30弄42號4 樓
      張昱凱住處樓下，交付甲基安非他命1 小包予張昱凱，並
      向張昱凱收取對價500 元，而販賣第2 級毒品予張昱凱。
（五）吳治平於100 年1 月5 日某時，與張昱凱以電話聯繫甲基
      安非他命買賣事宜後，在臺北市○○區○○路210 巷30
      弄42號4 樓張昱凱住處樓下，交付甲基安非他命1 小包予
      張昱凱，並向張昱凱收取對價500 元，而販賣第2 級毒品
      予張昱凱。
二、案經臺北市政府警察局內湖分局、萬華分局報請臺灣士林地
    方法院檢察署檢察官偵查起訴。
    理  由
壹、有罪部分：
一、證據能力部分：
（一）按被告以外之人於審判外之言詞或書面陳述，除法律有規
      定者外，不得作為證據，刑事訴訟法第159 條第1 項定有
      明文。查證人謝翰霆、涂洹珩、張昱凱於警詢之供述，對
      被告吳治平而言，係被告以外之人於審判外之言詞陳述，
      被告吳治平之辯護人爭執其等供述之證據能力，查其等於
      偵查中已具結而證述，仍證述向被告吳治平購買毒品等情
      ，已無再援引警詢供述之必要性，無傳聞法則例外之情形
      ，依法自不得作為認定被告吳治平犯罪之證據。
（二）次按刑事訴訟法第159 條之1 第2 項規定：「被告以外之
      人於偵查中向檢察官所為之陳述，除顯有不可信之情況者
      外，得為證據。」已揭示被告以外之人於偵查中向檢察官
      所為之陳述，原則上有證據能力，僅於顯有不可信之情況
      者，始例外否定其得為證據。是被告或其辯護人如未主張
      並釋明顯有不可信之情況時，檢察官自無須再就無該例外
      情形為舉證，又刑事訴訟法第248 條第1 項前段雖規定：
      檢察官「訊問證人、鑑定人時，如被告在場者，被告得親
      自詰問」，然係指「如被告在場者」，始發生「被告得親
      自詰問」情形。又同法條第2 項前段雖規定，「預料證人
      、鑑定人於審判時不能訊問者，應命被告在場」，惟其但
      書復規定，「但恐證人、鑑定人於被告前不能自由陳述者
      ，不在此限」。故依現行法，並未強行規定檢察官必須待
      被告在場，始得訊問證人、鑑定人，自不發生在偵查中應
      經交互詰問之問題。查本件證人謝翰霆、涂洹珩、張昱凱
      於偵查中向檢察官所為之陳述，係其等經檢察官命具結後
      依法訊問，所陳述其等親身見聞所得，且無其他事證足資
      認定其等於檢察官訊問時有受違法取供情事，並無何特別
      不可信之情況，是上開證人謝翰霆、涂洹珩、張昱凱於偵
      查中之證詞，依法有證據能力。被告吳治平之辯護人雖指
      摘證人謝翰霆、涂洹珩、張昱凱於偵查中之證詞，未經交
      互詰問程序，不得作為證據云云，要係任意指摘，於法顯
      然無據。
（三）再按被告以外之人於審判外之言詞或書面陳述，除法律有
      規定者外，不得作為證據；又被告以外之人於審判外之陳
      述，雖不符第159 條之1 至第159 條之4 之規定，但經當
      事人於審判程序同意作為證據，法院審酌該言詞陳述或書
      面陳述作成時之情況，認為適當者，亦得為證據；當事人
      、代理人或辯護人於法院調查證據時，知有第159 條第1
      項不得為證據之情形，而未於言詞辯論終結前聲明異議者
      ，視為有前項之同意，刑事訴訟法第159 條第1 項、第
      159 條之5 規定甚明。經查，本判決除前開證人謝翰霆、
      涂洹珩、張昱凱於偵查中之證詞，經被告吳治平辯護人爭
      執證據能力外，後開所引用之各該傳聞證據，於本院審理
      時，被告吳治平、周致全及其等辯護人與檢察官均表示對
      證據能力無意見而不予爭執，且迄至言詞辯論終結前亦均
      未聲明異議，本院審酌上開證據資料製作時之情況，尚查
      無違法不當及證明力明顯過低之瑕疵，亦認為以之作為證
      據應屬適當，故揆諸前開法律規定與說明，爰逕依刑事訴
      訟法第159 條之5 規定，認前揭證據資料均例外有證據能
      力。
二、實體部分：
（一）訊據被告吳治平固坦承有如上開犯罪事實欄一（一）、（
      四）、（五）所載時間與林鈺融、張昱凱等人電話聯繫後
      ，交付林鈺融、張昱凱甲基安非他命並收取現金等情，然
      矢口否認有販賣第2 級毒品予林鈺融、張昱凱之犯行，辯
      稱：均係平轉，並無從中獲取利益云云，又坦承有於上開
      犯罪事實欄一（二）、（三）所載時間與涂洹珩、謝翰霆
      等人電話聯繫，並到涂洹珩交易毒品之現場，然矢口否認
      有販賣第2 級毒品予涂洹珩、謝翰霆之犯行，辯稱：僅引
      介藥頭即共同被告周致全與渠等交易甲基安非他命，並未
      參與云云；被告周致全則坦承有如上開犯罪事實欄一（二
      ）所載時間接獲被告吳治平電話，並前往麥當勞速食店，
      交付甲基安非他命予謝翰霆等事實，然矢口否認有販賣第
      2 級毒品予謝翰霆之犯行，辯稱：係幫被告吳治平拿毒品
      給謝翰霆，向謝翰霆收取之現金亦全數交付被告吳治平，
      並未從中獲取任何利益云云。惟查：
   1. 被告吳治平自承有如犯罪事實欄一（一）、（四）、（五
      ）所載時間，以行動電話與林鈺融、張昱凱等人聯繫後，
      至犯罪事實欄一（一）、（四）、（五）所載地點，交付
      甲基安非他命予林鈺融、張昱凱等人並收取現金等事實，
      核與證人林鈺融於警詢及偵查中、證人張昱凱於偵查中及
      本院審理時具結證述之情節相符（見100 年度偵字第93號
      卷第168 至170 頁、第180 頁；同卷第199 、200 頁、本
      院卷第197 頁正、反面），復有被告吳治平所使用之門號
      0000000000號行動電話與證人林鈺融、張昱凱2 人所分別
      使用之門號00000000 00 號、0000000000號行動電話之通
      訊監察譯文（見100 年度偵字第93號偵查卷第172 、195
      、196 頁）在卷可資佐證。
   2. 又上開犯罪事實欄一（三）所載事實，業經證人涂洹珩於
      偵查及本院審理時均證述明確（見本院卷第239 頁反面；
      本院卷第192 頁），復有與證人涂洹珩證述情節相符之證
      人涂洹珩所使用門號0000000000號行動電話與被告吳治平
      所使用門號0000000000號行動電話於99年10月27日通訊監
      察譯文在卷可稽（見99年度警聲搜字第1549號第133 頁）
      ，而被告吳治平亦自承當日有因接獲證人涂洹珩電話要購
      買甲基安非他命情事而至犯罪事實欄一（三）所載交易地
      點與涂洹珩碰面之事實。被告吳治平雖辯稱當日係與被告
      周致全共同前往交易現場，引介被告周致全與證人涂洹珩
      交易毒品，伊並未參與云云，然其所辯非但與證人涂洹珩
      上開向被告吳治平購買甲基安非他命之證詞不符外，對於
      其為何會前往交易現場，以及在交易現場所發生之情形，
      竟前後有與涂洹珩共同合資向被告周致全購買毒品、引介
      藥頭周致全，為證人涂洹珩及被告周致全傳遞毒品及現金
      及引介藥頭周致全，由被告周致全與證人涂洹珩自行交易
      等多種截然不同之說詞，雖證人涂洹珩於本院審理時附和
      被告吳治平之說詞，證稱被告吳治平與周致全於99年10月
      27日一同前來與其交易毒品等語，然證人涂洹珩該期日之
      證詞一再反覆，本來僅指陳真正拿到毒品的交易，是與被
      告周致全1 人所為，而經檢察官提示被告吳治平供述乃與
      被告周致全一同前往交易現場與其交易毒品之筆錄後，才
      又改稱係被告2 人與其交易毒品等語，說詞不但推翻其前
      於警詢、偵查中之證言，且莫衷一是，又經質以當日由誰
      交付毒品及收取金錢等交易情形則均答以記不清楚等語（
      見本院卷第192 頁正、反面），而查證人涂洹珩於警詢及
      偵查中均證稱於99年10月27日係向被告吳治平購買甲基安
      非他命，從未提及有被告周致全共同參與，於警詢中經警
      同時提示被告吳治平、周致全及其他人之照片供其指認販
      毒者時，亦僅指認被告吳治平，並未指認出被告周致全，
      此有臺北市政府警察局內湖分局指認犯罪嫌疑人紀錄表1
      份在卷可稽（見100 年度偵字第93號卷第90頁），又證人
      涂洹珩與被告吳治平聯繫毒品交易事宜後，並查無後續有
      被告吳治平與被告周致全聯繫之紀錄，復觀之證人涂洹珩
      與被告吳治平通訊監察譯文，亦無從認定被告周致全有一
      同前往交易之情，是難認證人涂洹珩本院審理時之證詞具
      有憑信性，而得採為有利於被告吳治平之認定，綜上，被
      告吳治平上開所辯顯係臨訟杜撰以卸責之詞，諉無可採。
    3.復上開犯罪事實一（二）所載事實，業據證人謝翰霆於偵
      查中證述綦詳（見本院卷第237 頁），且有與證人謝翰霆
      證述情節相符之謝翰霆所使用之門號0000000000號行動電
      話與被告吳治平所使用之門號0000000000號行動電話於99
      年10月25日通訊監察譯文及被告周致全所使用之門號
      0000000000號行動電話與被告吳治平所使用之門號
      0000000000號行動電話於99年10月25日通訊監察譯文在卷
      可稽（見99年度警聲搜字第1549號卷第30、31頁）。
      被告吳治平雖辯稱僅引介被告周致全與證人謝翰霆交易毒
      品云云，然觀之上開監聽譯文內容顯示，證人謝翰霆乃撥
      打被告吳治平行動電話向被告吳治平購買毒品，被告吳治
      平並明白表示要〝叫人送過去〞，之後被告吳治平即以電
      話聯絡被告周致全至約定地點交付毒品，整個交易過程均
      由被告吳治平主導，絕非引介，而按共同實施犯罪行為之
      人，在合同意思範圍以內，各自分擔犯罪行為之一部，相
      互利用他人之行為，以達其犯罪之目的者，及應對於全部
      所發生之結果，共同負責（最高法院28年上字第3110號判
      例參見），被告吳治平雖未親自至現場與證人謝翰霆交易
      毒品，仍無解其成立販賣毒品犯行，被告吳治平上開所辯
      ，殊難採信。而被告周致全雖辯稱：僅幫被告吳治平送貨
      ，所交付之金錢亦全數交付被告吳治平，惟被告周致全既
      得認知被告吳治平已與證人謝翰霆談妥毒品交易事宜，而
      交付證人謝翰霆毒品並收取金錢，依上開說明，自應成立
      販賣毒品之共同正犯，其上開所辯，亦不足採。
    4.按販賣、轉讓或持有第2 級毒品甲基安非他命均係違法行
      為，非可公然為之，且第2 級毒品甲基安非他命有其獨特
      之販售通路及管道，復無公定價格，容易增減分裝之份量
      ，而每次買賣之價量，可能隨時依雙方關係深淺、資力、
      需求量及對行情之認知、來源是否充裕、查緝鬆嚴、購買
      者被查獲時供述購買對象之可能風險評估等，而異其標準
      ，非可一概而論；而本件被告所購入之第2 級毒品安非他
      命雖難以確認其純度、價格及重量，然第2 級毒品安非他
      命物稀價昂，且政府懸為禁令嚴加取締，苟其無利可圖，
      衡情自無甘冒刑事訴追風險而從事買賣第2 級毒品安非他
      命之理，是被告所販入第2 級毒品安非他命之價格必較其
      出售他人之價格低廉，而有從中賺取買賣差價牟利之意圖
      甚明。被告吳治平空言辯稱乃平轉證人林鈺融、張昱凱等
      人，不足採信。綜上，本件事證明確，被告吳治平、周致
      全2人犯行均堪以認定，各應依法論科。
（二）查甲基安非他命為毒品危害防制條例第2 條第2 項第2 款
      所定之第2 級毒品，是核被告吳治平如犯罪事實欄一（一
      ）至（五）所為，被告周致全如犯罪事實欄一（二）所為
      ，均係犯毒品危害防制條例第4 條第2 項之販賣第2 級毒
      品罪。被告吳治平、周致全就前揭犯罪事實欄一（二）所
      為犯行，彼此間具有犯意聯絡及行為分擔，均為共同正犯
      。爰審酌被告吳治平、周致全2 人非法販賣第2 級毒品安
      非他命供他人施用，助長社會不良風氣，戕害國民身心健
      康，所販賣安非他命數量非鉅，所得不多，兼衡被告2 人
      品行、犯罪之動機、目的、手段、生活狀況、智識程度、
      犯後否認未見悔意之態度等一切情狀，分別量處如主文所
      示之刑。未扣案之被告吳治平如犯罪事實欄一（一）、（
      三）至（四）各次販賣第2 級毒品甲基安非他命所得財物
      ，為因犯罪所得之物，應於被告吳治平各次販賣第2 級毒
      品項下，依毒品危害防制條例第19條第1 項規定宣告沒收
      之，如全部或一部不能沒收時，以其財產抵償之；未扣案
      之被告吳治平、周致全共同販賣第2 級毒品甲基安非他命
      所得500 元，為因犯罪所得之物，應於被告吳治平、周致
      全該次販賣第2 級毒品項下，依毒品危害防制條例第19條
      第1 項規定宣告連帶沒收之，如全部或一部不能沒收時，
      以被告吳治平、周致全之財產連帶抵償之。至扣案被告吳
      治平用以販賣毒品所使用之紅色Sony Ericsson 廠牌行動
      電話（不含SIM 卡）1 支，為被告吳治平所有供本件各次
      販賣第2 級毒品犯行所用，業據被告供承在卷，爰依法於
      被告吳治平各次販賣毒品犯行項下宣告沒收之，又扣案被
      告周致全販賣毒品所使用之門號0000000000號行動電話（
      不含SIM 卡）1 支，為被告周致全供稱係其友人所有，而
      扣案門號周致全販賣毒品所用之門號0000000000號SIM 卡
      及未扣案之被告吳治平販賣毒品所使用門號0000000000號
      SIM 卡，依卷附之基本資料查詢，登記租用人均非被告吳
      治平、周致全本人，是依卷內現存證據，均尚難認為被告
      所有之物，自不得為沒收之諭知。末扣案之第2 級毒品甲
      基安非他命4 包、殘渣袋7 個、被告周致全所有分裝杓2
      支、玻璃吸食器2 個、門號0000000000號行動電話及被告
      吳治平所有之分裝袋2 個、玻璃吸食器2 組、裝杓3 支、
      吸管至吸食器2 支、電子磅秤1 台、門號0000000000號、
      0000000000號行動電話各1 支，均為被告吳治平、周致全
      否認供本件犯罪所用，依卷內資料亦無法肯認與被告吳治
      平、周致全本件犯罪有關，自均無從宣告沒收。
貳、無罪部分：
一、公訴意旨略以被告吳治平以門號0000000000、0000000000號
    ，被告周致全以門號0000000000、0000000000號行動電話為
    聯繫工具，共同於99年11月3 日在臺北市內湖區○○○路○
    段101 號樓下，以每小包1000元之代價，販賣第2 級毒品甲
    基安非他命予涂洹珩；又被告周致全於99年10月27日在臺北
    市內湖區○○○路○ 段101 號樓下，以每小包1000元之代價
    ，與被告吳治平共同販賣第2 級毒品甲基安非他命予涂洹珩
    （吳治平該次販賣毒品犯行業經本院論罪科刑如前），因認
    被告吳治平、周致全涉共同違反毒品危害防制條例第4 條第
    2 項之販賣第2 級毒品罪。
二、按犯罪事實應依證據認定之，無證據不得認定犯罪事實。不
    能證明被告犯罪者，應諭知無罪之判決。刑事訴訟法第154
    條第2 項、第301 條第1 項，分別定有明文。又事實之認定
    ，應憑證據，如未能發現相當證據，或證據不足以證明，自
    不能以推測或擬制之方法，以為裁判基礎。而認定犯罪事實
    所憑之證據，雖不以直接證據為限，間接證據亦包括在內，
    然而無論直接證據或間接證據，其為訴訟上之證明，須於通
    常一般之人均不致有所懷疑，而得確信其為真實之程度者，
    始得據為有罪之認定，倘其證明尚未達到此一程度，而有合
    理之懷疑存在而無從使事實審法院得有罪之確信時，即應由
    法院為諭知被告無罪之判決（最高法院40年臺上字第86號、
    76年臺上字第4986號判例意旨參照）。再按刑事訴訟法第
    161 條已於91年2 月8 日修正公布，其第1 項規定：檢察官
    就被告犯罪事實，應負舉證責任，並指出證明之方法。因此
    ，檢察官對於起訴之犯罪事實，應負提出證據及說服之實質
    舉證責任。倘其所提出之證據，不足為被告有罪之積極證明
    ，或其指出證明之方法，無從說服法院以形成被告有罪之心
    證，基於無罪推定之原則，自應為被告無罪判決之諭知（最
    高法院92年臺上字第128 號判例參照）。再按犯毒品危害防
    制條例第4 條至第8條 、第10條或第11條之罪，供出毒品來
    源，因而查獲其他正犯或共犯者，減輕或免除其刑，毒品危
    害防制條例第17 條 第1 項定有明文；故製造、運輸、販賣
    、意圖販賣而持有毒品、以非法方法使人施用毒品、引誘他
    人施用毒品、轉讓、施用或持有毒品者（下稱「自稱購買毒
    品者」）所稱其向某人買受毒品之指證，不得作為有罪判決
    之唯一證據，仍須調查其他必要之證據，資以補強其指證之
    真實性，始為適法。又前述自稱購買毒品者所稱向某人購買
    毒品之供述，必須補強證據佐證，係指毒品購買者之供述縱
    使並無瑕疵，仍須補強證據佐證而言，以擔保其供述之真實
    性。該所謂補強證據，必須與該自稱購買毒品者關於相關毒
    品交易之供述，具有相當程度之關連性，因該補強證據之佐
    證，足使一般人對於其供述無合理之懷疑存在，而得確信其
    為真實，始足當之。若自稱毒品購買者之供述證據，本身已
    有重大瑕疵，依嚴格證明之法則，已無法憑為確有販賣毒品
    事實之認定時，因其所稱向某人購買毒品之供述前提事實已
    有合理之懷疑存在，論理上自無再論補強證據之必要，其理
    甚明，最高法院30年上字第816 號、76 年 臺上字第4986號
    、96年度臺上字第351 號判例意旨可資參照。
三、公訴人認被告吳治平、周致全2 人涉共同犯上開販賣第2 級
    毒品犯行，無非以被告吳治平、周致全2 人之供述、證人涂
    洹珩之證詞及門號0000000000號與門號0000000000號行動電
    話監聽譯文等為其主要論據。
四、訊據被告吳治平、周致全均堅決否認有上開販賣毒品犯行，
    被告吳治平辯稱：伊僅幫忙涂洹珩找到藥頭周致全後即離去
    ，由周致全與涂洹珩自行交易，伊未參與等語；被告周致全
    則辯稱：於99年10月27日、99年11月3 日並未與涂洹珩有所
    聯繫，更未在上開地點與涂洹珩碰面交易甲基安非他命等語
    。經查：
（一）證人涂洹珩於警詢及偵查中均證稱於99年10月27日係向被
      告吳治平購買甲基安非他命，從未提及有被告周致全共同
      參與，於警詢中針對警察所提出包括有被告吳治平、周致
      全及其他人之指認表，亦僅指出被告吳治平為販賣毒品給
      其之人，並未指認被告周致全，已如前述，雖證人涂洹珩
      於本院審理時到庭結證稱被告周致全有偕同被告吳治平前
      往交易現場等語，然因具有瑕疵而不具有憑信性，亦如前
      述，而證人涂洹珩與被告吳治平當日之通訊監察譯文亦無
      被告周致全參與其中之相關話語，自無從認定被告周致全
      有與被告吳治平共同販賣第2 級毒品予證人涂洹珩之犯行
      。
（二）證人涂洹珩雖於偵查中曾證稱：伊於99年11月3 日打電話
      給被告吳治平，被告吳治平到伊家樓下，伊再跟被告吳治
      平交易安非他命，交易價格為1000元，毒品份量約0.3 公
      克等語（見本院卷第239 頁正、反面），然觀之卷內證人
      涂洹珩門號0000000000號行動電話與被告吳治平所使用之
      門號0000000000號行動電話於99年11月3 日通訊監察譯文
      ，僅有1 通係被告吳治平主動打給證人涂洹珩之紀錄，且
      通話內容為：「涂洹珩：喂。
      吳治平：在哪。
      涂洹珩：家裡。
      吳治平：你有幫我問嗎？
      涂洹珩：什麼事？
      吳治平：他剛找我處理，他打給" 小胖" 沒接，我才處理
              給他，我有問他紅色那個。
      涂洹珩：你說"小咪"喔。
      吳治平：嗯。
      涂洹珩：他禮拜五才會上來。
      吳治平：我不是說這個。
      涂洹珩：你知道你打給誰嗎？
      吳治平：我知道，"馬力哥"。
      涂洹珩：反正他上來會帶上來。
      吳治平：什麼意思？
      涂洹珩：他上來才會有啦。
      吳治平：誰？
      涂洹珩："小咪"。」
      與證人涂洹珩證述係伊主動打電話給被告吳治平聯繫購買
      毒品等情不符，又上開通訊監察譯文內容並未論及證人涂
      洹珩要與被告吳治平交易毒品相關事宜，且後續亦未見2
      人有繼續聯繫碰面交易毒品相關通聯紀錄，實無法作為證
      人涂洹珩前開證述向被告吳治平購買毒品證詞之補強證據
      。證人涂洹珩向被告吳治平購買第2 級毒品之犯罪事實既
      無從認定，則證人涂洹珩所證述陪同被告吳治平到交易毒
      品現場之被告周致全等情，亦無足認定被告周致全有販賣
      第2 級毒品予證人涂洹珩。
五、綜上所述，公訴意旨所舉事證，均未達於通常一般人均不致
    有所懷疑，而得確信其為真實之程度，本院自無從就公訴意
    旨所指被告2 人於上開共同販賣第2 級毒品犯行部分形成有
    罪之確信。此外，復查無其他積極證據足以證明被告2 人有
    上開公訴意旨所指之共同販賣第2 級毒品犯行，自應均為被
    告2 人無罪之諭知。
據上論斷，依刑事訴訟法第299 條第1 項前段、第301 條第1 項
，毒品危害防制條例第4 條第2 項、第19條第1 項，刑法第11條
、第51條第5 款，判決如主文。
本案經檢察官黃育仁到庭執行職務。
中    華    民    國    100    年    8    月    31    日
                  刑事第四庭審判長法  官  黃雅君
                                  法  官  陳俞婷
                                  法  官  劉瓊雯
以上正本與原本無異。
如不服本判決應於收受送達後 10 日內向本院提出上訴書狀，並
應敘述具體理由。其未敘述上訴理由者，應於上訴期間屆滿後
20 日內向本院補提理由書 (均須按他造當事人之人數附繕本 )
「切勿逕送上級法院」。
                                  書記官  蔡昀潔
中    華    民    國   100    年    9     月    6     日
附錄本案論罪科刑法條全文：
毒品危害防制條例第4條第2項。
製造、運輸、販賣第二級毒品者，處無期徒刑或 7 年以上有期
徒刑，得併科新臺幣 1 千萬元以下罰金。
附表：
┌───┬────────┬──────────────┐
│編號  │犯罪事實        │論罪科刑                    │
├───┼────────┼──────────────┤
│1     │犯罪事實欄一（一│吳治平販賣第二級毒品，處有期│
│      │）              │徒刑柒年捌月，扣案紅色      │
│      │                │Sony Ericsson 廠牌行動電話（│
│      │                │不含SIM 卡）壹支沒收，未扣案│
│      │                │之販賣第二級毒品所得新臺幣壹│
│      │                │仟伍佰元沒收，如全部或一部不│
│      │                │能沒收時，以其財產抵償之。  │
├───┼────────┼──────────────┤
│2     │犯罪事實欄一（二│吳治平共同販賣第二級毒品，處│
│      │）              │有期徒刑柒年肆月。扣案紅色  │
│      │                │Sony Ericsson 廠牌行動電話（│
│      │                │不含SIM 卡）壹支沒收，未扣案│
│      │                │之販賣第二級毒品所得新臺幣伍│
│      │                │佰元，與周致全連帶沒收，如全│
│      │                │部或一部不能沒收時，以其與周│
│      │                │致全之財產連帶抵償之。      │
├───┼────────┼──────────────┤
│3     │犯罪事實欄一（三│吳治平販賣第二級毒品，處有期│
│      │）              │徒刑柒年陸月，扣案紅色      │
│      │                │Sony Ericsson 廠牌行動電話（│
│      │                │不含SIM 卡）壹支沒收，未扣案│
│      │                │之販賣第二級毒品所得新臺幣壹│
│      │                │仟元沒收，如全部或一部不能沒│
│      │                │收時，以其財產抵償之。      │
├───┼────────┼──────────────┤
│4     │犯罪事實欄一（四│吳治平販賣第二級毒品，處有期│
│      │）              │徒刑柒年肆月，扣案紅色      │
│      │                │Sony Ericsson 廠牌行動電話（│
│      │                │不含SIM 卡）壹支沒收，未扣案│
│      │                │之販賣第二級毒品所得新臺幣伍│
│      │                │佰元沒收，如全部或一部不能沒│
│      │                │收時，以其財產抵償之。      │
├───┼────────┼──────────────┤
│5     │犯罪事實欄一（五│吳治平販賣第二級毒品，處有期│
│      │）              │徒刑柒年肆月，扣案紅色      │
│      │                │Sony Ericsson 廠牌行動電話（│
│      │                │不含SIM 卡）壹支沒收，未扣案│
│      │                │之販賣第二級毒品所得新臺幣伍│
│      │                │佰元沒收，如全部或一部不能沒│
│      │                │收時，以其財產抵償之。      │
└───┴────────┴──────────────┘